

# **ANDRÉS FELIPE MATTA ROMERO**

WEB DEVELOPER

## INFORMACIÓN DE CONTACTO

- +57 322 301 56 02
- compuattam@gmail.com
- www.github.com
- in www.linkedin.com
- Colombia

### **EDUCACIÓN**

Tecnólogo en Análisis y Desarrollo de Sistemas de Información

Bachiller Académico Colegio Francisco José de Caldas

Bachillerato

Colegio Distrital República de Colombia

### **IDIOMAS**



### **PERFIL**

Soy Tecnólogo en Análisis y Desarrollo de Sistemas de Información con enfoque en desarrollo web. Poseo sólidos conocimientos en tecnologías frontend como HTML5, CSS3, JavaScript, TypeScript y React, así como experiencia en el desarrollo backend utilizando PHP y bases de datos relacionales con SQL. Me familiarizo con herramientas de control de versiones como Git y plataformas colaborativas como GitHub. Además, tengo conocimientos en diseño de interfaces con Fiama, lo que me permite trabajar de forma integral en proyectos que combinan desarrollo y experiencia de usuario. Me caracterizo por ser una persona comprometida, con gran capacidad de aprendizaje, adaptabilidad y pasión por la tecnología, orientado a aportar soluciones eficientes y de calidad en cada proyecto.

### **EXPERIENCIA**

AVANCE JURÍDICO CASA EDITORIAL SAS

## ABRIL 2024 - ACTUAL DESARROLLADOR, AUXILIAR INFORMÁTICO

Realizo actividades de desarrollo web y soporte en los sitios de Avance Jurídico y RedJurista, también para entidades públicas en contratación con la casa editorial de módulos y compilación jurídica además de actividades informáticas en procesos internos de la empresa.

Joan Osorio 300 210 18 98

SEP 2023 - ABRIL 2024 AUXILIAR BACK OFFICE TELCOS INGENIERIA

Desarrolle actividades en el área de proyectos del sector de las telecomunicaciones elaborando protocolos y entregables para la correspondiente facturación de proyectos ejecutados en terreno, entre otras actividades de apoyo de forma presencial en la ciudad de Villavicencio.

**Derly Achury** 311 206 64 06

RENDIMOS LTDA

## MAR 2023 - SEP 2023 DIGITADOR - ATENCIÓN A TRÁMITES

Realice actividades enfocadas al proceso de digitación y atención a trámites solicitados por usuarios del plan premium de Sanitas de forma remota.

Martha Acosta 313 441 15 20

## **HABILIDADES PROFESIONALES**



















### **REFERENCIAS**

- ALBEIRO ROMERO PÁEZ Ingeniero electrónico 304 432 17 04
- DIANA CAROLINA MORENO DÍAZ Técnica en agroindustria alimentaria 320 400 48 77
- LUZ MIRYAM DÍAZ Administradora de empresas 310 258 85 63